# 年审时审计调整分录的滚动调整

提问人：流浪的小狗 时间：2012-08-16 19:14:17
请问，如果涉及存货少结转成本引起的滚需调整，那下一年是继续调整期初未分配利润、存货，还是将存货改为营业成本？

回答人：chenyiwei
要看该调整事项所涉及的存货在本期末是否已经被销售或耗用。

提问人：yemingzhu1980 时间：2019-05-03 11:31:40
@chenyiwei,陈老师你哪里有审计调整的课件可以发上来，供学习一下 吗？谢谢。

回答人：chenyiwei
抱歉，我没有专门做过这方面的课件。